臺灣桃園地方法院刑事判決　　　　　　　 95年度易字第880號
公　訴　人　臺灣桃園地方法院檢察署檢察官
被　　　告　庚○○
上列被告因贓物等案件，經檢察官提起公訴（95年度偵字第3601
號、95年度偵字第9409號），經本院訊問被告後，被告自白犯罪
，檢察官聲請協商判決，本院判決如下：
    主      文
庚○○連續收受贓物，處有期徒刑陸月，如易科罰金，以銀元參
佰元即新臺幣玖佰元折算壹日。又變造特種文書，足以生損害於
公眾及他人，處有期徒刑肆月，如易科罰金，以銀元參佰元即臺
臺幣玖佰元折算壹日。扣案變造之乙○○國民身分證上庚○○照
片壹張沒收。應執行有期徒刑捌月，如易科罰金，以銀元參佰元
即新臺幣玖佰元折算壹日。變造之乙○○國民身分證上庚○○照
片壹張沒收。
   事實及理由
一、犯罪事實：
（一）庚○○明知真實姓名、年籍不詳，綽號「阿良」之成年男
      子所交付如附表1 所示之物品、李英峰置於其前所出借之
      車牌號碼5T─1200號車輛中如附表2 所示之物品及車牌號
      碼LG─4107號車牌2 面、行動電話6 具、記事本1 本，之
      ，非其所有，均屬來路不明之贓物（各該物品所有人詳如
      附表1 、2 所示），竟仍基於收受贓物之概括犯意，先於
      民國92年11月20日，在桃園縣中壢市SOGO百貨公司，向「
      阿良」收受附表1 所示之物，復於同年月27日晚上8 時許
      ，在桃園縣楊梅鎮大平加油站附近，向李英峰收受附表2
      所示之物及車牌號碼LG─4107號車牌2 面、行動電話6 具
      、記事本1 本。
（二）庚○○另基於變造特種文書之犯意，於92年11月27日，在
      其位於桃園縣楊梅鎮○○路320 巷26號住處，將其前開所
      收受之乙○○身分證上乙○○之照片取下後換貼庚○○之
      照片而變造之，足生損害於戶政機關對於身分管理之正確
      性及乙○○本人。
（三）嗣於92年11月28日上午7 時50分許，庚○○駕駛車牌號碼
      5T─1200號自小客車，行經國道高速公路西向13公里路肩
      處，為警盤查，並扣得附表2 所示之物，始知上情。
（四）案經臺灣桃園地方法院檢察署檢察官自動檢舉偵查起訴。
二、本件被告所犯為死刑、無期徒刑、最輕本刑3 年以上有期徒
    刑以外之罪或高等法院管轄第1 審案件以外之罪，經被告於
    準備程序就被訴事實為有罪之陳述，經告知簡式審判程序之
    旨，並聽取被告及檢察官之意見後，經本院合議庭依刑事訴
    訟法第273 條之1 規定，裁定改依簡式審判程序，並由受命
    法官獨任審理，核先敘明。
三、證據：
（一）被告庚○○於警詢、檢察官偵查中及本院準備程序、審理
      時之供述。
（二）證人丙○○、甲○○、子○○、壬○○、丑○○、辛○○
      於警詢時之指述。
（三）證人乙○○、丁○○、癸○○、戊○○、己○○於警詢及
      檢察官偵查時之證述。
（五）證人張如飛、黃起忠、許進鏹於檢察官偵查中之證述。
（六）贓物領據保管單共5 紙。
（七）扣案如附表1 、2 所示之物，及車牌號碼LG─4107號車牌
      2 面、行動電話6 具、記事本1 本。
四、本件被告庚○○已認罪，經檢察官與被告庚○○於準備程序
    達成協商之合意，其合意內容為：被告收受贓物犯行處有期
    徒刑6 月，變造特種文書犯行處有期徒刑4 月，應執行刑有
    期徒刑8 月。經查，上開協商合意並無刑事訴訟法第455 條
    之4 第1 項所列情形之一，檢察官聲請改依協商程序而為判
    決，本院爰不經言詞辯論，於協商合意範圍內為協商判決。
五、附錄：
（一）按行為後法律有變更者，適用行為時之法律。但行為後之
      法律有利於行為人者，適用最有利於行為人之法律，刑法
      第2 條第1 項定有明文，此條規定乃與刑法第1 條罪刑法
      定主義契合，而貫徹法律禁止溯及既往原則，係規範行為
      後法律變更所生新舊法律比較適用之準據法，是刑法第2
      條本身雖經修正，但刑法第2 條既屬適用法律之準據法，
      本身尚無比較新舊法之問題，應一律適用裁判時之現行刑
      法第2 條規定以決定適用之刑罰法律，先予辨明。又以本
      次刑法修正之比較新舊法，應就罪刑有關之共犯、未遂犯
      、想像競合犯、牽連犯、連續犯、結合犯，以及累犯加重
      、自首減輕暨其他法定加減原因（如身分加減）與加減例
      等一切情形，綜其全部罪刑之結果而為比較。又行為後刑
      法條文經修正，若僅為條文修正、實務見解明文化之修正
      ，非法律變更，無有利、不利情形，應適用裁判時法（參
      照最高法院95年11月7 日95年度第21次刑庭會議決議），
      按刑法第2 條第1 項之規定，係規範行為後「法律變更」
      所生新舊法比較適用之準據法，故被告行為後刑法條文之
      修正，對於被告並無有利或不利之情形者（例如新舊法處
      罰輕重相同，犯罪構成要件亦無寬嚴之別等），即無適用
      修正後刑法第2 條第1 項之規定比較新舊法適用之問題。
      修正後刑法第55條，雖將舊刑法第55條後段關於牽連犯之
      規定刪除，但其前段關於想像競合犯之規定並無變更，而
      其但書係科刑之限制，為法理之明文化，亦非屬法律之變
      更，並無適用修正後刑法第2 條第1 項之規定比較新舊法
      適用之問題（參最高法院95年度臺上字第5589號判決意旨
      ）。經查：
  (1)被告犯罪時之刑法第33條第5 款原規定：「罰金：1 元以上
    」；而95年7 月1 日修正公布施行之刑法33條第5 款則規定
    ：「罰金：新臺幣1,000 元以上，以百元計算之」，業將科
    處罰金之最低額提高至新臺幣1,000 以上，修正前之規定顯
    對於行為人較為有利。
  (2)被告行為後，刑法第56條連續犯之規定，業於94年1 月7 日
    修正公布刪除，並於95年7 月1 日施行，則被告鍾秉宏之犯
    行，因行為後新法業已刪除連續犯之規定，此刪除雖非犯罪
    構成要件之變更，但顯已影響行為人刑罰之法律效果，自屬
    法律有變更。比較新、舊法結果，以舊法較為有利於被告。
  (3)被告行為時刑法第51條第5 款規定：「宣告多數有期徒刑者
    ，於各刑中之最長期以上，各刑合併之刑期以下，定其刑期
    。但不得逾20年。」修正後刑法第51條第5 款規定：「宣告
    多數有期徒刑者，於各刑中之最長期以上，各刑合併之刑期
    以下，定其刑期。但不得逾30年」比較結果，修正後刑法並
    非較有利於行為人。
  (4)經綜合全部罪刑之結果而為比較，並參諸前揭最高法院決議
    及修正後刑法第2 條第1 項前段、後段規定之從舊從輕原則
    ，自應適用被告行為時即修正前之法律。
（二）再被告庚○○行為時之刑法第41條第1 項前段規定：「犯
      最重本刑為5 年以下有期徒刑以下之刑之罪，而受6 個月
      以下有期徒刑或拘役之宣告，因身體、教育、職業、家庭
      之關係或其他正當事由，執行顯有困難者，得以1 元以上
      3 元以下折算1 日，易科罰金」，再依行為時之之罰金罰
      鍰提高標準條例第2 條前段（現已刪除）規定，就其原定
      數額提高為100 倍折算1 日，則本件被告行為時之易科罰
      金折算標準，應以銀元300 元折算1 日，經折算後應以新
      臺幣900 元折算為1 日。惟95年7 月1 日修正公布施行之
      刑法第41條第1 項前段則規定：「犯最重本刑為5 年以下
      有期徒刑以下之刑之罪，而受6 個月以下有期徒刑或拘役
      之宣告者，得以新臺幣1,000 元、2,000 元或3,000 元折
      算1 日，易科罰金」，比較修正前後之易科罰金折算標準
      ，以95年年7 月1 日修正公布施行前之規定，較有利於被
      告，故依修正前刑法第41條第1 項前段、修正前罰金罰鍰
      提高標準條例第2 條前段，諭知易科罰金之折算標準。
（三）扣案之變造乙○○國民身分證上之被告照片1 張，係被告
      所有，供變造國民身分證所用之物，據被告供陳明確，依
      從刑附屬於主刑之原則，應依修正前刑法第38條第1 項第
      3 款規定併予宣告沒收。至變造部分以外之乙○○之國民
      身分證、附表1 、2 所示之物、車牌號碼LG─4107號車牌
      2 面、行動電話6 具、記事本1 本，係分屬原所有人所有
      ，非被告所有，不得宣告沒收，併此敘明。
六、應適用之法條：刑事訴訟法第273 條之1 第1 項、第455 條
    之2 、第455 條之4 第2 項、第455 條之8 ，修正後刑法第
    2 條第1 項但書、修正前刑法第56條，行為時刑法第212 條
    、第349 條第1 項，修正前刑法第51條第5 款、第41條第1
    項前段、第2 項、第38條第1 項第3 款，刑法施行法第1 條
    之1 第1 項、第2 項前段，修正前罰金罰鍰提高標準條例第
    2 條前段，判決如主文。
七、本判決除有刑事訴訟法第455 條之4 第1 項第1 款、第2 款
    、第4 款、第6 款、第7 款所定情形之一，或違反同條第2
    項規定者外，不得上訴。如有前述得上訴之情形，得自收受
    判決送達之日起10日內，向本院提出上訴書狀，上訴於第2
    審法院。
中　　華　　民　　國　　96　　年　　3 　　月　　22　　日
                      刑事第九庭法  官  何燕蓉
以上正本證明與原本無異。
本判決除有刑事訴訟法第455 條之4 第1 項第1 款、第2 款、第
4 款、第6 款、第7 款所定情形之一，或違反同條第2 項規定者
外，不得上訴。如有前述得上訴之情形，得自收受判決送達之日
起10日內，向本院提出上訴書狀，上訴於第2審法院。
   　　　　　　　　　　　　　　 書記官　許弘樺
中　　華　　民　　國　　96　　年　　4 　　月　　2 　　日
附錄本案論罪科刑法條：
中華民國刑法第212 條（偽造變造特種文書罪）
偽造、變造護照、旅券、免許證、特許證及關於品行、能力服務
或其他相類之證書、介紹書，足以生損害於公眾或他人者，處1
年以下有期徒刑、拘役或3 百元以下罰金。
中華民國刑法第349 條（普通贓物罪）
收受贓物者，處3 年以下有期徒刑、拘役或5 百元以下罰金。搬
運、寄藏、故買贓物或為牙保者，處5 年以下有期徒刑、拘役或
科或併科1 千元以下罰金。
因贓物變得之財物，以贓物論。
附表1：
┌──┬─────────────┬──────────────┬──────────┐
│編號│       贓物名稱           │        來       源         │     備     註      │
├──┼─────────────┼──────────────┼──────────┤
│    │                          │所有人為丁○○，於92年10月初│證人丁○○於警詢、檢│
│ 1  │丁○○身份證1 張          │，置於停放在新竹市湖口鄉興安│察官偵查中之證述（見│
│    │                          │街110 號前之車號Q6-7731 號自│93 年 度偵字第6057號│
│    │                          │小客車內被竊。              │卷第203 、240 頁）  │
├──┼─────────────┼──────────────┼──────────┤
│    │                          │所有人為丙○○，於92年10月間│證人丙○○之於警詢之│
│ 2  │丙○○身份證1 張          │在新竹縣某處被竊。          │證述（見同上偵查卷第│
│    │                          │                            │205 頁）            │
├──┼─────────────┼──────────────┼──────────┤
│    │乙○○身份證1 張          │所有人為乙○○，於92年8月14 │證人乙○○於警詢、檢│
│ 3  │                          │日晚上某時，置於停放在新竹縣│察官偵查中之證述（見│
│    │                          │竹北市○○街286號租屋處後方 │同上偵查卷第134 、  │
│    │                          │之車號HLJ-435號機車內被竊。 │200 、238 頁）      │
├──┼─────────────┼──────────────┼──────────┤
│    │                          │所有人為戊○○，於92年10月25│證人戊○○於警詢、檢│
│ 4  │戊○○身份證1 張、重型機車│日凌晨0 時至2 時間，置於停放│察官偵查中之證述（見│
│    │駕照1 張                  │在臺北縣樹林市樹林國中旁之車│同上偵查卷第212 至  │
│    │                          │號6T-78 號營業小貨車內被竊。│213 頁、第242 至243 │
│    │                          │                            │頁）、贓物認領保管單│
│    │                          │                            │1 張（見同上偵查卷第│
│    │                          │                            │293 頁）            │
├──┼─────────────┼──────────────┼──────────┤
│    │                          │所有人為己○○，於92年10月25│證人己○○於警詢、檢│
│ 5  │己○○（起訴書誤載為張汝勳│日前後，置於停放在桃園縣中壢│察官偵查中之證述（見│
│    │）身份證1 張、重型機車駕照│市○○路271 巷26弄73號自宅附│同上偵查卷第216 、  │
│    │1 張                      │近收費停車場之自小客車內被竊│250 至251 頁）、贓物│
│    │                          │。                          │認領保管單1 張（見同│
│    │                          │                            │上偵查卷第218 頁）  │
├──┼─────────────┼──────────────┼──────────┤
│    │癸○○身份證1 張（其上業經│所有人為癸○○，於某不詳時間│證人癸○○於警詢、檢│
│ 6  │不詳人士換貼姓名年籍均不詳│，置於褲子右後口袋內之皮夾內│察官偵查中之證述（見│
│    │之人之照片）              │騎車外出時，於某不詳地點遺失│同上偵查卷第198 、  │
│    │                          │。                          │239 頁）            │
└──┴─────────────┴──────────────┴──────────┘
附表2：
┌──┬─────────────┬──────────────┬──────────┐
│編號│       贓物名稱           │        來       源         │     備     註      │
├──┼─────────────┼──────────────┼──────────┤
│    │甲○○所有之車號LA-2088 號│所有人為甲○○，於92年10月15│證人甲○○於警詢之證│
│    │自小客車行車執照及車輛保險│日下午1 時許，置於停放在新竹│述（見93年度偵字第  │
│ 1  │卡各1 張                  │縣竹北市○○街298 巷18號旁之│6057號卷第138 頁）、│
│    │                          │車號LA-2088 號自小客車內被竊│贓物認領保管單1 張（│
│    │                          │。                          │見同上偵查卷第137 頁│
│    │                          │                            │）                  │
├──┼─────────────┼──────────────┼──────────┤
│    │子○○所有之花蓮縣營造業會│所有人為子○○，於92年10月21│證人子○○於警詢之證│
│ 2  │員證1 張、車號V5-8686 號自│早上6 時許，置於停放在桃園縣│述（見同上偵查卷第  │
│    │小客車行車執照1 張、車輛保│平鎮市○○路旁之車號V5-8686 │207 頁）、贓物認領保│
│    │險卡1 張                  │號自小客車內被竊。          │管單1 張（見同上偵查│
│    │                          │                            │卷第209 頁）        │
├──┼─────────────┼──────────────┼──────────┤
│    │壬○○所有之駕駛執照1 張  │所有人為壬○○，於92年11月5 │證人壬○○於警詢之證│
│    │                          │日晚間9 時許，置於停放在新竹│述（見同上偵查卷第  │
│ 3  │                          │縣湖口鄉○○路○ 段119 號前之│102 頁）            │
│    │                          │車號JV-8236 號自小客車內被竊│                    │
│    │                          │。                          │                    │
├──┼─────────────┼──────────────┼──────────┤
│    │丑○○所有之名片39張      │所有人為丑○○，於92年11月21│證人丑○○於警詢之證│
│ 4  │                          │日上午某時，置於停放在桃園縣│述（見同上偵查卷第  │
│    │                          │楊梅鎮○○街561 巷62號前之車│105 頁）            │
│    │                          │號8G-3760 號自小貨車內被竊。│                    │
├──┼─────────────┼──────────────┼──────────┤
│    │辛○○所有之戶口名簿1 份、│所有管理人為辛○○，於92年11│證人辛○○於警詢之證│
│ 5  │資料1 批、永安種苗園之公司│月間，置於停放在桃園縣新屋鄉│述（見同上偵卷第107 │
│    │章1 枚、辛○○持有之「許光│新榮路上某處之車號7U-8901 號│頁）、贓物認領保管單│
│    │元」私章1 枚              │自小客車內被竊。            │1張 （見同上偵查卷第│
│    │                          │                            │108 頁）            │
└──┴─────────────┴──────────────┴──────────┘
